臺灣高等法院臺中分院刑事裁定
110年度聲字第3016號
聲  請  人  臺灣高等檢察署臺中檢察分署檢察官     
受  刑  人  黃忠騰
上列聲請人因受刑人數罪併罰有二裁判以上，聲請定其應執行之
刑（聲請案號：110年度執聲字第1442號），本院裁定如下：
    主  文
黃忠騰因犯如附表所示各罪所處之有期徒刑，應執行有期徒刑拾
肆年伍月。
    理  由
一、聲請意旨略以：受刑人黃忠騰因毒品危害防制條例數罪，先
    後經判決確定如附表。數罪中雖有刑法第50 條第1 項但書
    所列情形，惟受刑人已請求檢察官聲請定應執行刑，有受刑
    人110年11月8 日聲請狀足稽，應依刑法第50 條第2 項、第
    53 條、第51 條第5 款規定，定其應執行之刑，爰依刑事訴
    訟法第477 條第1 項聲請裁定等語。
二、本件受刑人因犯如附表所示施用第一級毒品等數罪，經臺灣
    彰化地方法院及本院分別判處如附表各編號所示之刑（本院
    為犯罪事實最後判決之法院），並確定在案，有各該判決書
    、臺灣高等法院被告前案紀錄表在卷可稽。本院審核後認檢
    察官之聲請為正當，應予准許。審酌受刑人所犯各罪均屬侵
    害社會法益性質之施用第一級毒品罪、施用第二級毒品罪、
    販賣第一級毒品罪、販賣第一級毒品未遂罪，其犯罪時間相
    隔未久，而施用毒品犯行係戕害自我身心健全，販賣第一級
    毒品犯行則使毒害蔓延擴大，嚴重危害社會秩序，非可小覷
    ，基於刑罰經濟與責罰相當之理性刑罰政策，考量受刑人所
    犯行為態樣、手段、動機、所犯各罪反映出之人格特性，兼
    衡刑罰規範目的、整體犯罪非難評價、各罪關連及侵害法益
    等面向，並參酌本院以書面徵詢受刑人之結果，定其應執行
    之刑如主文所示。
三、爰依刑事訴訟法第477 條第1 項，刑法第53條、第51條第5
    款，裁定如主文。
中　　華　　民　　國　　110 　年　　12　　月　　29　　日
          刑事第十二庭     審判長法　官  張  國  忠     
　　　　　      　　　　 　　    法　官  陳      葳 
　　　　　　　　      　 　　　  法　官  高  文  崇 
上列正本證明與原本無異。
如不服本裁定，應於收受送達五日內向本院提出抗告書狀（須附
繕本）。因疫情而遲誤不變期間，得向法院聲請回復原狀。 

　　　　　　　　　　　   　　　  書記官  施  耀  婷

中　　華　　民　　國　　110 　年　　12　　月　　29　　日


                 

                                     

                                    









附表：受刑人黃忠騰定應執行刑案件一覽表
編           號  1 2 3 罪           名  施用第一級毒品罪 施用第二級毒品罪 販賣第一級毒品罪 宣     告    刑  有期徒刑6月，如易科罰金，以新臺幣1000元折算1日 有期徒刑4月，如易科罰金，以新臺幣1000元折算1日 有期徒刑9年6月 犯   罪  日  期  107.01.31 107.01.31 106.12.08 偵 查（自訴） 機關年度案號  彰化地檢107年度毒偵字第756號 彰化地檢107年度毒偵字第756號 彰化地檢107年度偵字第1623號等 最  後事實審 法    院 彰化地院 彰化地院 中高分院  案    號 107年度訴字第749號 107年度訴字第749號 108年度上訴字第981號  判決日期 107.09.05 107.09.05 108.07.23 確  定判  決 法    院 彰化地院 彰化地院 最高法院  案    號 107年度訴字第749號 107年度訴字第749號 108年度台上字第3023號  判    決確定日期 107.09.05 （協商判決） 107.09.05 （協商判決） 108.10.16 是否為得易科罰金、社會勞動之案件  得易科、得社勞 得易科、得社勞 否 備註  彰化地檢107年度執字第5490號 （編號1、2已於判決時定應執行刑有期徒刑8月）  彰化地檢108年度執字第5229號 （編號3至8已於判決時定應執行刑有期徒刑14年） 














編           號  4 5 6 罪           名  販賣第一級毒品罪 販賣第一級毒品罪 販賣第一級毒品罪 宣     告    刑  有期徒刑9年6月 有期徒刑9年6月 有期徒刑9年6月 犯   罪  日  期  106.12.20 106.12.24 107.01.14 偵 查（自訴） 機關年度案號  彰化地檢107年度偵字第1623號等 彰化地檢107年度偵字第1623號等 彰化地檢107年度偵字第1623號等 最  後事實審 法    院 中高分院 中高分院 中高分院  案    號 108年度上訴字第981號 108年度上訴字第981號 108年度上訴字第981號  判決日期 108.07.23 108.07.23 108.07.23 確  定判  決 法    院 最高法院 最高法院 最高法院  案    號 108年度台上字第3023號 108年度台上字第3023號 108年度台上字第3023號  判    決確定日期 108.10.16 108.10.16 108.10.16 是否為得易科罰金、社會勞動之案件  否 否 否 備註  彰化地檢108年度執字第5229號 （編號3至8已於判決時定應執行刑有期徒刑14年）   

















編           號  7 8 （以下空白） 罪           名  販賣第一級毒品罪 販賣第一級毒品未遂罪  宣     告    刑  有期徒刑9年6月 有期徒刑6年  犯   罪  日  期  107.01.27 107.01.30  偵 查（自訴） 機關年度案號  彰化地檢107年度偵字第1623號等 彰化地檢107年度偵字第1623號等  最  後事實審 法    院 中高分院 中高分院   案    號 108年度上訴字第981號 108年度上訴字第981號   判決日期 108.07.23 108.07.23  確  定判  決 法    院 最高法院 最高法院   案    號 108年度台上字第3023號 108年度台上字第3023號   判    決確定日期 108.10.16 108.10.16  是否為得易科罰金、社會勞動之案件  否 否  備註  彰化地檢108年度執字第5229號 （編號3至8已於判決時定應執行刑有期徒刑14年）